臺灣臺北地方法院民事裁定  
109年度勞訴字第414號
上  訴  人  胡逸飛  
被  上訴人  國立臺灣大學

法定代理人  管中閔  
上列當事人間請求確認僱傭關係等事件，本院裁定如下：
    主  文
上訴人應於本裁定送達後5日內，繳納第二審裁判費新臺幣1萬2,
528元，逾期未補正，即駁回其上訴。
    理  由
一、按提起第二審上訴，應依民事訴訟法第77條之16第1項之規
    定繳納裁判費，為必須具備之程式。又按以一訴主張數項標
    的者，其價額合併計算之。但所主張之數項標的互相競合或
    應為選擇者，其訴訟標的價額，應依其中價額最高者定之；
    有關勞動事件之處理，依本法之規定；本法未規定者，適用
    民事訴訟法及強制執行法之規定；因定期給付涉訟，其訴訟
    標的之價額，以權利存續期間之收入總數為準；期間未確定
    時，應推定其存續期間。但超過5年者，以5年計算；因確認
    僱傭關係或給付工資、退休金或資遣費涉訟，勞工或工會起
    訴或上訴，暫免徵收裁判費三分之二，民事訴訟法第77條之
    2第1項、勞動事件法第15條、第11條、第12條第1項定有明
    文。另上訴不合程式或有其他不合法情形而可以補正者，原
    第一審法院應定期間命其補正，如不於期間內補正，應以裁
    定駁回之，同法第442條第2項亦有明定。
二、經查：
　㈠上訴人就其第一審敗訴部分全部提起上訴，並聲明：「㈠原判
    決廢棄。㈡確認兩造間僱傭關係存在。㈢被上訴人應給付民國
    109年5月11日至109年5月31日之薪資新臺幣（下同）2萬3,3
    30元，及自109年5月21日起至清償日止，按週年利率5％計算
    之利息。㈣被上訴人應自109年6月1日起至上訴人復職之前一
    日止，按月於每月第20日給付上訴人3萬4,063元；自110年
    起每年農曆春節前10日前另應給付5萬1,095元之年終獎金。
    及自各期應給付日之次日起至清償日止，按週年利率5％計算
    之利息。㈤被上訴人應提繳109年5月份不足之1,392元退休金
    至上訴人個人退休金專戶，並自109年6月1日起至原告復職
    前一日止，按月提繳2,088元至上訴人個人退休金專戶。」
    就聲明第2項請求確認兩造間僱傭關係存在部分，上訴人於8
    0年5月25日出生，距勞動基準法第54條第1項第1款規定強制
    退休之年齡超過5年，依勞動事件法第11條規定，推定本件
    僱傭關係存續期間為5年，依上訴人主張其每月薪資3萬4,06
    3元、應提繳之勞工退休金2,088元及每年年終獎金5萬1,095
    元，則本項訴訟標的價額應核定為242萬4,535元【計算式：
    （3萬4,063＋2,088）×12月×5年＋5萬1,095元×5年＝242萬4,53
    5元】。就第3至5項聲明請求被告給付薪資、年終獎金及提
    撥勞工退休金部分，雖為不同訴訟標的，惟自經濟上觀之，
    其訴訟目的一致，不超出終局標的範圍，訴訟標的價額應擇
    其中價額較高者定之（最高法院95年度台抗字第64號裁定意
    旨參照），即應以聲明第2項標的總額核定之。 
　㈡本件上訴人所不服之訴訟標的價額應核定為242萬4,535元，
    原應徵第二審裁判費3萬7,585元，惟依勞動事件法第12條第
    1項規定，應暫免徵收裁判費之三分之二，故上訴人應繳納
    第二審裁判費1萬2,528元，茲依前開規定，命上訴人於本裁
    定送達後5日內如數繳納，逾期未補正即駁回其上訴。
三、依民事訴訟法第442條第2項規定，裁定如主文。　　　　
中　　華　　民　　國　　111 　年　　1 　　月　　18　　日
                      勞動法庭法　官　  梁夢迪
以上正本係照原本作成。
如不服本裁定關於核定訴訟標的價額部分，應於送達後10日內向
本院提出抗告狀，並繳納抗告費新臺幣1,000元；其餘關於命補
繳裁判費部分，不得抗告。
中　　華　　民　　國　　111 　年　　1 　　月　　18  　日
                              書記官　  石勝尹